---
title: "AllegroMarkdown"
author: "Daniel Timponi"
date: "5 de diciembre de 2016"
output: html_document
---
<style type="text/css"> 
.table {    width: 40%; margin: 0px auto; }
.caption {    text-align: center; padding-bottom: 40px;}
.figure {width: 70%; margin: 0px auto;}
img {text-align: center; display: block;margin-left: auto;margin-right: auto; margin: 0px auto; }
</style>


```{r setup, include=FALSE}
knitr::opts_chunk$set(echo = FALSE)

library(tidyr)
library(splitstackshape)
library(dplyr, warn.conflicts = FALSE)
library(pander, warn.conflicts = FALSE)
library(bibtex)
library(knitr)
require("knitcitations")
library(png)
library(grid)
library(stringr)
library(ggplot2)
library(arulesViz)
library(arules)

######################################### Import
  #import data 
  data <- read.csv('data/log.csv', sep=";" , header=F, col.names=c('rev', 'author', 'date', 'path'))

###################################### Filter 1
  #add column of module/directory and filter unwanted modules/directory
    data <- data %>%
    mutate(module = gsub('/[^/]+$', '', path)) %>%
    #filter(grepl('([.]c|[.]h)', path))
    filter(grepl('^src.*', module)  ) %>%
      filter(as.Date(date)>as.Date("2011-01-01 00:00:2016-11-05 -0000"))

###################################### Useful tables 1
    #dsddfsdfasdfsdfasdfasd
    xx <- data %>%  select(module, date)%>%mutate(year=substr(date, 1,4))
    xx<-xx %>%      select(module, year)%>%    group_by(year,module) %>%    summarise(n = n() ) %>%    arrange(year)
     p1 <- xx%>%filter(module=='src/android') %>%select(year,n)%>%group_by(year)
     p2 <- xx%>%filter(module=='src/linux')%>%select(year,n)%>%group_by(year)
     p3 <- xx%>%filter(module=='src/unix')%>%select(year,n)%>%group_by(year)
     p4 <- xx%>%filter(module=='src/win')%>%select(year,n)%>%group_by(year)
    p5 <- xx%>%filter(module=='src/iphone')%>%select(year,n)%>%group_by(year)
    p6 <- xx%>%filter(module=='src/mac'|module=='src/macosx')%>%select(year,n)%>%group_by(year)%>%summarise(n=sum(n))
    p0 <- xx%>%filter(module=='src'|module=='src/misc'|module=='src/opengl'|module=='src/sdl') %>% select(year,n)%>%group_by(year) %>%summarise(n=sum(n))
   
    par( mfrow = c( 3, 2 ) )
    plot(p1,col="darkslateblue", type="b",pch=20, main="Android", ylab="Number of mantainance task", xlab="year",xlim=c(2011,2015),ylim=c(0,150))
    plot(p5,col="darkslateblue", type="b",pch=20,main="Iphone", ylab="Number of mantainance task", xlab="year",xlim=c(2011,2015),ylim=c(0,150))
    plot(p2,col="darkslateblue", type="b",pch=20, main="Linux", ylab="Number of mantainance task", xlab="year",xlim=c(2011,2015),ylim=c(0,150))
    plot(p3,col="darkslateblue", type="b",pch=20, main="Unix", ylab="Number of mantainance task", xlab="year",xlim=c(2011,2015),ylim=c(0,150))
    plot(p4,col="darkslateblue", type="b",pch=20,main="Windows", ylab="Number of mantainance task", xlab="year",xlim=c(2011,2015),ylim=c(0,150))
    plot(p6,col="darkslateblue", type="b",pch=20,main="Mac OSX", ylab="Number of mantainance task", xlab="year",xlim=c(2011,2015),ylim=c(0,150))
  
      
  #Number of modules modified in a rev
  modules <- data %>%
    select(rev, module, author)%>%
    group_by(rev) %>%
    summarise(n_module = n_distinct(module), module = paste(unique(module), collapse=", "), author=unique(author)) %>%
    arrange(rev)
  modules2 <- modules %>%
    group_by(n_module) %>%
    summarise(n_rev= n())%>%
    mutate (porcentage = round(n_rev/sum(n_rev) * 100, 1) ) %>%
    arrange(n_module)
  #module table with the rev number and modules touched
  modules3 <- data %>%
    select(rev, module,author) %>%
    group_by(rev) %>%
    arrange(module)%>%
    summarise( n_module = n_distinct(module), module = paste(unique(module), collapse=", "), author=unique(author)) %>%
    arrange(n_module,module, rev)
  
######################################## filter 2
  #filter revs that modified a set of packages only once
  #revs_noise2<-modules3[modules3$module %in% names(table(modules3$module)[table(modules3$module) < 2 ]), ]
  #data<-data %>% filter( !rev %in% revs_noise2$rev )

  #only updating modules
  #modules <- modules %>% filter( !rev %in% revs_noise2$rev )
  #modules3 <- modules3 %>% filter( !rev %in% revs_noise2$rev )
  
###################################### Useful tables
  #number of times a file was modified
  files <- data %>% group_by(path) %>% summarise( qtd = n() ) %>%  arrange(qtd)

  #Number of files modified in a rev
  revs <- data %>% group_by(rev) %>% summarise( n_files = n() ) %>%  arrange(rev)

  #upgrading module3 table
  modules3 <- modules3 %>% arrange (rev)
  #modules3 [,"n_files"]  <- revs %>% arrange(rev) %>% select (n_files)
  file_list <- data %>%
    select(rev, path) %>%
    group_by(rev) %>%
    arrange(path)%>%
    summarise( n_files = n_distinct(path), path = paste(unique(path), collapse=", "))
  modules3  [,"n_files"] <-  file_list %>% arrange(rev) %>% select (n_files)
  modules3  [,"path"] <-  file_list %>% arrange(rev) %>% select (path)
  modules3 <- modules3 %>% arrange(n_module,module, rev)
  
  #list all packages in the system
  modules5 <- data %>% select (module) %>% group_by(module) %>% summarise(n=n())

src <- modules3 %>% filter(str_detect(module, "src,") | module=="src" | str_detect(module, "misc") | str_detect(module, "opengl") | str_detect(module, "sdl") ) 
gp2xwiz <- modules3 %>% filter(str_detect(module, "gp2xwiz"))
misc <- modules3 %>% filter(str_detect(module, "misc"))
opengl <- modules3 %>% filter(str_detect(module, "opengl"))
raspberrypi <- modules3 %>% filter(str_detect(module, "raspberrypi"))
sdl <- modules3 %>% filter(str_detect(module, "sdl"))
x <- modules3 %>% filter(str_detect(module, "/x"))
android <- modules3 %>% filter(str_detect(module, "android"))
linux <- modules3 %>% filter(str_detect(module, "linux"))
unix <- modules3 %>% filter(str_detect(module, "unix"))
win <- modules3 %>% filter(str_detect(module, "win"))
iphone <- modules3 %>% filter(str_detect(module, "iphone"))
macosx <- modules3 %>% filter(str_detect(module, "macosx")) 

src3 <- src %>% select(author) %>% group_by(author)%>% summarise(src=n())
android3 <- android %>% select(author) %>% group_by(author)%>% summarise(android=n())
linux3 <- linux %>% select(author) %>% group_by(author)%>% summarise(linux=n())
unix3 <- unix %>% select(author) %>% group_by(author)%>% summarise(unix=n())
win3 <- win%>% select(author) %>% group_by(author)%>% summarise(win=n())
iphone3 <- iphone %>% select(author) %>% group_by(author)%>% summarise(iphone=n())
macosx3 <- macosx %>% select(author) %>% group_by(author)%>% summarise(macosx=n())

max.len <- max (nrow(src),nrow(gp2xwiz),nrow(misc),nrow(raspberrypi),nrow(sdl),nrow(opengl),nrow(x),nrow(android),nrow(linux),nrow(android),nrow(unix),nrow(win),nrow(iphone),nrow(macosx))

authors<- data.frame( gp2xwiz=c(as.character(gp2xwiz$author), rep(NA, max.len - length(gp2xwiz$author))),
                      src=c(as.character(src$author), rep(NA, max.len - length(src$author))),
                     misc=c(as.character(misc$author), rep(NA, max.len - length(misc$author))), 
                     opengl=c(as.character(opengl$author), rep(NA, max.len - length(opengl$author))), 
                     raspberrypi=c(as.character(raspberrypi$author), rep(NA, max.len - length(raspberrypi$author))), 
                     sdl=c(as.character(sdl$author), rep(NA, max.len - length(sdl$author))), 
                     x=c(as.character(x$author), rep(NA, max.len - length(x$author))), 
                     android=c(as.character(android$author), rep(NA, max.len - length(android$author))),
                     linux=c(as.character(linux$author), rep(NA, max.len - length(linux$author))),
                     unix=c(as.character(unix$author), rep(NA, max.len - length(unix$author))), 
                     win=c(as.character(win$author), rep(NA, max.len - length(win$author))), 
                     iphone=c(as.character(iphone$author), rep(NA, max.len - length(iphone$author))), 
                     macosx=c(as.character(macosx$author), rep(NA, max.len - length(macosx$author))) )


authors3 <- data %>% select(author) %>% distinct(author) %>% mutate(id=as.numeric(author))
authors3 <-merge(authors3,src3,by="author", all.x = TRUE)
authors3 <-merge(authors3,android3,by="author", all.x = TRUE)
authors3 <-merge(authors3,linux3,by="author", all.x = TRUE)
authors3 <-merge(authors3,unix3,by="author", all.x = TRUE)
authors3 <-merge(authors3,win3,by="author", all.x = TRUE)
authors3 <-merge(authors3,iphone3,by="author", all.x = TRUE)
authors3 <-merge(authors3,macosx3,by="author", all.x = TRUE)

authors3 <- authors3 %>% rowwise() %>%  mutate(n_platform=6-(is.na(android)+is.na(linux)+is.na(win)+is.na(unix)+is.na(iphone)+is.na(macosx)), n_commit= sum(src,android,linux,win,unix,iphone,macosx,NA, na.rm = TRUE)  )



## Filtrar autores que nao trabalharam com plataformas e src
authors3 <- authors3 %>% filter( !(is.na(src) & n_platform == 0))

authors2<- data.frame( gp2xwiz=c(gp2xwiz$author, rep(NA, max.len - length(gp2xwiz$author))),
                      src=c(src$author, rep(NA, max.len - length(src$author))),
                     misc=c(misc$author, rep(NA, max.len - length(misc$author))), 
                     opengl=c(opengl$author, rep(NA, max.len - length(opengl$author))), 
                     raspberrypi=c(raspberrypi$author, rep(NA, max.len - length(raspberrypi$author))), 
                     sdl=c(sdl$author, rep(NA, max.len - length(sdl$author))), 
                     x=c(x$author, rep(NA, max.len - length(x$author))), 
                     android=c(android$author, rep(NA, max.len - length(android$author))),
                     linux=c(linux$author, rep(NA, max.len - length(linux$author))),
                     unix=c(unix$author, rep(NA, max.len - length(unix$author))), 
                     win=c(win$author, rep(NA, max.len - length(win$author))), 
                     iphone=c(iphone$author, rep(NA, max.len - length(iphone$author))), 
                     macosx=c(macosx$author, rep(NA, max.len - length(macosx$author))) )
                   

#table - number of packages touched in a commit
android2 <- modules %>% filter(str_detect(module, "android"))%>%group_by(n_module) %>% summarise(n_rev= n())%>%  mutate (porcentage = round(n_rev/sum(n_rev) * 100, 1) ) %>% arrange(n_module)
linux2 <- modules %>% filter(str_detect(module, "linux"))%>%group_by(n_module) %>% summarise(n_rev= n())%>%  mutate (porcentage = round(n_rev/sum(n_rev) * 100, 1) ) %>% arrange(n_module)
unix2 <- modules %>% filter(str_detect(module, "unix"))%>%group_by(n_module) %>% summarise(n_rev= n())%>%  mutate (porcentage = round(n_rev/sum(n_rev) * 100, 1) ) %>% arrange(n_module)
win2 <- modules %>% filter(str_detect(module, "win"))%>%group_by(n_module) %>% summarise(n_rev= n())%>%  mutate (porcentage = round(n_rev/sum(n_rev) * 100, 1) ) %>% arrange(n_module)
iphone2 <- modules %>% filter(str_detect(module, "iphone"))%>%group_by(n_module) %>% summarise(n_rev= n())%>%  mutate (porcentage = round(n_rev/sum(n_rev) * 100, 1) ) %>% arrange(n_module)
macosx2 <- modules %>% filter(str_detect(module, "macosx"))%>%group_by(n_module) %>% summarise(n_rev= n())%>%  mutate (porcentage = round(n_rev/sum(n_rev) * 100, 1) ) %>% arrange(n_module)

#summmary of commits by os
os_summary <- data.frame(n_commit = c(nrow(android),nrow(linux),nrow(unix),nrow(win),nrow(iphone),nrow(macosx)), row.names= c('android', 'linux', 'unix', 'win', 'iphone', 'macosx'))
os_summary2 <- as.data.frame( t(os_summary))     

#graph - relation between number of packages and files touched in a commit   
graf1 <- modules3 %>% select (n_module,n_files) %>% group_by(n_module) %>% summarise(n_files= sum(n_files)/n())
android_graf1 <- android %>% select (n_module,n_files) %>% group_by(n_module) %>% summarise(n_files= sum(n_files)/n())
linux_graf1 <- linux %>% select (n_module,n_files) %>% group_by(n_module) %>% summarise(n_files= sum(n_files)/n())
unix_graf1 <- unix %>% select (n_module,n_files) %>% group_by(n_module) %>% summarise(n_files= sum(n_files)/n())
win_graf1 <- win %>% select (n_module,n_files) %>% group_by(n_module) %>% summarise(n_files= sum(n_files)/n())
iphone_graf1 <- iphone %>% select (n_module,n_files) %>% group_by(n_module) %>% summarise(n_files= sum(n_files)/n())
macosx_graf1 <- macosx %>% select (n_module,n_files) %>% group_by(n_module) %>% summarise(n_files= sum(n_files)/n())



#porcentagem do numero de plataforma os desenvolvedores trabalham

z<-authors3%>% select(n_platform) %>% filter (n_platform>0)%>% group_by(n_platform) %>% summarise(n=n())%>%mutate(porcentage = round(n/sum(n) * 100, 1)) 


#core developers

devcore <- authors3%>% filter(n_commit>100) %>% group_by(n_platform) %>% summarise(n=n())%>%mutate(porcentage = round(n/sum(n) * 100, 1))
devperi <- authors3%>% filter(n_commit<100 )%>% group_by(n_platform) %>% summarise(n=n())%>%mutate(porcentage = round(n/sum(n) * 100, 1))





authors4 <- authors3 %>% select(android,linux,unix,win, iphone,macosx) 
authors41 <- authors3 %>% select(android,linux,unix,win, iphone,macosx, n_commit ) 
authors4[colnames(authors4)][is.na(authors4[colnames(authors4)])] <- 0
authors41[colnames(authors41)][is.na(authors41[colnames(authors41)])] <- 0

authors5 <- ifelse(authors4>0, 1, 0)
authors41 <- authors3 %>% select(android,linux,unix,win, iphone,macosx, n_commit ) 
authors42 <- authors3 %>% filter (! author %in% c("elias@users.sourceforge.net","siegelord@users.sourceforge.net","trentg@users.sourceforge.net","tjaden@users.sourceforge.net")) %>% select(android,linux,unix,win, iphone,macosx, n_commit ) 
authors43 <- authors3 %>% filter ( author %in% c("elias@users.sourceforge.net","siegelord@users.sourceforge.net","trentg@users.sourceforge.net","tjaden@users.sourceforge.net")) %>% select(android,linux,unix,win, iphone,macosx, n_commit ) 
authors41[colnames(authors41)][is.na(authors41[colnames(authors41)])] <- 0
authors42[colnames(authors42)][is.na(authors42[colnames(authors42)])] <- 0
authors43[colnames(authors43)][is.na(authors43[colnames(authors43)])] <- 0
authors6<- authors41 %>% mutate(Desktop=linux+unix+win+macosx, Mobile=android+iphone)%>% select (Desktop,Mobile)
authors62<- authors42 %>% mutate(Desktop=linux+unix+win+macosx, Mobile=android+iphone)%>% select (Desktop,Mobile)
authors63<- authors43 %>% mutate(Desktop=linux+unix+win+macosx, Mobile=android+iphone)%>% select (Desktop,Mobile)



#geral
devicetype <- data.frame(developer=c(
  filter(authors6, Desktop==0 &Mobile==0) %>% nrow(),
  filter(authors6, Desktop>0 &Mobile==0) %>% nrow(),
  filter(authors6, Desktop==0 &Mobile>0) %>% nrow(),
  filter(authors6, Desktop>0 &Mobile>0) %>% nrow() ),row.names = c("None", "Desktop", "Mobile", "Both") )
devicetype <- devicetype %>% mutate(porcentage= (developer/sum(developer))*100)
#peri
devicetype2 <- data.frame(developer=c(
  filter(authors62, Desktop==0 &Mobile==0) %>% nrow(),
  filter(authors62, Desktop>0 &Mobile==0) %>% nrow(),
  filter(authors62, Desktop==0 &Mobile>0) %>% nrow(),
  filter(authors62, Desktop>0 &Mobile>0) %>% nrow() ),row.names = c("None", "Desktop", "Mobile", "Both") )
devicetype2 <- devicetype2 %>% mutate(porcentage= (developer/sum(developer))*100)
#core
devicetype3 <- data.frame(developer=c(
  filter(authors63, Desktop==0 &Mobile==0) %>% nrow(),
  filter(authors63, Desktop>0 &Mobile==0) %>% nrow(),
  filter(authors63, Desktop==0 &Mobile>0) %>% nrow(),
  filter(authors63, Desktop>0 &Mobile>0) %>% nrow() ),row.names = c("None", "Desktop", "Mobile", "Both") )
devicetype3 <- devicetype3 %>% mutate(porcentage= (developer/sum(developer))*100)


authors6 <- ifelse(authors6>0, 1, 0)
authors62 <- ifelse(authors62>0, 1, 0)
authors63 <- ifelse(authors63>0, 1, 0)
c("elias@users.sourceforge.net","siegelord@users.sourceforge.net","trentg@users.sourceforge.net","tjaden@users.sourceforge.net")

```

## Allegro Geral

Quantidade de commits de acordo com o número de pacotes tocados.
```{r}
kable(modules2,col.names = c("Pacote", "Commit", "%"),  align = c('r', 'r', 'r'))
```


Número médio de arquivos modificados em um commit de acordo com o número de pacotes.
```{r}
plot(graf1$n_module, graf1$n_files, col="darkslateblue", type="b",pch=20, main="Relation between number of packages and files touched in a commit", xlab="Number of modules", ylab="Number of files")
  
```

Número de commits por SO.
```{r}
#Number of commits by OS
pie(os_summary$n_commit, labels = row.names(os_summary) , main="Number of commits by OS")
  
```

Número de pacotes modificados por so
```{r}
#number of modified packages
boxplot(android$n_module, unix$n_module, linux$n_module, win$n_module, iphone$n_module, macosx$n_module,	names=c('Android','Unix','Linux','Windows','Iphone','Mac OSX'), main="", ylab="Number of packages",cex=1.3,cex.axis=1.3,cex.lab=1.3)

```

Número de arquivos modificados por so
```{r}
#number of modified files
boxplot(android$n_files, unix$n_files, linux$n_files, win$n_files, iphone$n_files, macosx$n_files, log="y", yaxt="n",names=c('android','unix','linux','win','iphone','macosx'))
  ylim <- par("usr")[3:4] 
  log10AtY <- seq(ceiling(ylim[1]), floor(ylim[2])) 
  axis(side=2, at=10^log10AtY, lab=as.expression(lapply(log10AtY, function(y)bquote(10^.(y)))))   
```


Quantidade de plataformas de cada desenvolvedor
```{r}
hist(authors3$n_platform, xlab = "Number of platform", ylab = "Number of developers", main="",cex=1.3,cex.axis=1.3,cex.lab=1.3)



```

Correlaçao entre número de commits e número de plataforma (por desenvolvedor)
```{r}
cor(authors3$n_commit, authors3$n_platform)
```


???? Correlação entre número de commits por plataforma
```{r}


cor(authors4[, colnames(authors4)])

```

Core are responsible for X% of total commits
```{r}
((186+199+319+409)*100)/1143

```


Regra de associação entre  desenvolvedor e plataforma 
```{r}

rules_dev  <- apriori(authors5,parameter=list(support=0.3,confidence=0.8))
inspect(rules_dev)
```

Regra de associação entre  desenvolvedor mobile desktop
```{r}

rules_dev  <- apriori(authors6)
inspect(rules_dev)

cor(authors6)
```

Regra de associação entre commit e plataforma

Support
Support is an indication of how frequently the itemset appears in the database.

Confidence
Confidence is an indication of how often the rule has been found to be true.
```{r}
commits <- as.data.frame.matrix(xtabs(~ rev + module, data=data[c('module', 'rev')]))

colnames(commits) <- c(gsub('src/','',colnames(commits)))

commits <- commits %>% select(android, linux,unix,win,iphone,macosx)

commits<-subset(commits, !(android==0 & linux==0 & unix==0 & win==0 & iphone==0 & macosx==0))

rownames(commits)<-NULL
commits<- ifelse(commits>0, 1, 0)

rules_commit <- apriori(commits)
rules_commit <- apriori(commits,parameter=list(support=0.001,confidence=0.8))
inspect(rules_commit)

```

## Android

Quantidade de commits de acordo com o número de pacotes tocados.
```{r}
kable(android2,col.names = c("Pacote", "Commit", "%"),  align = c('r', 'r', 'r'))
```

Número médio de arquivos modificados em um commit de acordo com o número de pacotes.
```{r}
plot(android_graf1$n_module, android_graf1$n_files, col="darkslateblue", type="b",pch=20, main="Relation between number of packages and files touched in a commit", xlab="Number of modules", ylab="Number of files")
```




## Linux

Quantidade de commits de acordo com o número de pacotes tocados.
```{r}
kable(linux2,col.names = c("Pacote", "Commit", "%"),  align = c('r', 'r', 'r'))
```

Número médio de arquivos modificados em um commit de acordo com o número de pacotes.
```{r}
plot(linux_graf1$n_module, linux_graf1$n_files, col="darkslateblue", type="b",pch=20, main="Relation between number of packages and files touched in a commit", xlab="Number of modules", ylab="Number of files")
```



## Unix

Quantidade de commits de acordo com o número de pacotes tocados.
```{r}
kable(unix2,col.names = c("Pacote", "Commit", "%"),  align = c('r', 'r', 'r'))
```

Número médio de arquivos modificados em um commit de acordo com o número de pacotes.
```{r}
plot(unix_graf1$n_module, unix_graf1$n_files, col="darkslateblue", type="b",pch=20, main="Relation between number of packages and files touched in a commit", xlab="Number of modules", ylab="Number of files")
```



## Win

Quantidade de commits de acordo com o número de pacotes tocados.
```{r}
kable(win2,col.names = c("Pacote", "Commit", "%"),  align = c('r', 'r', 'r'))
```

Número médio de arquivos modificados em um commit de acordo com o número de pacotes.
```{r}
plot(win_graf1$n_module, win_graf1$n_files, col="darkslateblue", type="b",pch=20, main="Relation between number of packages and files touched in a commit", xlab="Number of modules", ylab="Number of files")
```



## iphone

Quantidade de commits de acordo com o número de pacotes tocados.
```{r}
kable(iphone2,col.names = c("Pacote", "Commit", "%"),  align = c('r', 'r', 'r'))
```

Número médio de arquivos modificados em um commit de acordo com o número de pacotes.
```{r}
plot(iphone_graf1$n_module, iphone_graf1$n_files, col="darkslateblue", type="b",pch=20, main="Relation between number of packages and files touched in a commit", xlab="Number of modules", ylab="Number of files")
```



## macosx

Quantidade de commits de acordo com o número de pacotes tocados.
```{r}
kable(macosx2,col.names = c("Pacote", "Commit", "%"),  align = c('r', 'r', 'r'))
```

Número médio de arquivos modificados em um commit de acordo com o número de pacotes.
```{r}
plot(macosx_graf1$n_module, macosx_graf1$n_files, col="darkslateblue", type="b",pch=20, main="Relation between number of packages and files touched in a commit", xlab="Number of modules", ylab="Number of files")
```



